# 2018-05-30 21:30 정례 기획재정부 회의

## 회의 일정

-   주제 : 정기 회의
-   참석

    |     | 참석자 | 비고 |
    | --- | ------ | ---- |
    | 1   | 김어진 |      |
    | 2   | 신은주 |      |
    | 3   | 장소희 |      |
    | 4   | 최지웅 |      |
    | 5   | 김재훈 |      |

## 안건

-   Git 워크샵(6 월 7 일)에 관한 건
-   학생회 회식에 관한 건
-   추가 인원 모집에 관한 건
-   ‘우리모두 머마인’ 설문조사에 관한 건
-   기타사항

## 회의 결과

1.  Git 워크샵(6 월 7 일)에 관한 건

    -   명단 관리 설문담당인 장소희가 수요일 오전까지 참여자 명단을 작성 후 제출하기로 함.
    -   워크샵 진행시 전공부와 연계했으면 좋겠다는 의견이 있었음
    -   행사 후 설문조사 관련
        -   행사 전 설문조사 문항들을 미리 준비 \* 명단 관리 설문담당인 장소희가 수요일 오전까지 참여자 명단과 함께 양식을 제출하기로 함.

1.  학생회 회식에 관한 건 - 6 월 13 일로 하자는 의견이 있었음

    -   학교측에 회식비를 학교 예산에서 사용할 수 있는지 문의

1.  추가 인원 모집에 관한 건

    -   기획재정부서 부원 충원이 아닌, 행사 마다 부족한 인원을 충원하기로 함.
        _ 부원을 이상 충원하면 의견을 모으는 데 어려움이 있을 수 있다.
        _ 또한 부족한 것은 행사 인력이므로 타 부서에서 인력을 충원하거나 인턴을 모집하는 걸로 결정되었다.
    -   타 부서(생활부, 전공부 등)와 업무 협력을 통하여 업무 효율성을 높일 수 있으면 좋겠다는 의견이 있었음.
        _ 행사인력 충원, 캠페인 행사 진행 등 연계가 필요해 보임.
        _ 총학생회서 모든 학생회 인원들이 모이는 회의를 가졌으면 함.

1.  ‘우리모두 머마인’ 설문조사에 관한 건

    -   19 명이 설문조사에 참여
        -   행사 참가자가 60 명이므로 충분해보임
    -   다음주 월요일 (6 월 4 일)에 설문을 종료하기로 함.

1.  기타사항
    -   일정을 꼼꼼히 관리하여 나중에 바빠지는 일이 없도록 노력
    -   다음 워크샵에 대한 주제를 조사하기로 함.
